臺灣臺東地方法院刑事判決
111年度易字第98號
公  訴  人  臺灣臺東地方檢察署檢察官
被      告  張宏仁


上列被告因妨害公務案件，經檢察官提起公訴（111年度偵字第1
860號），於本院準備程序進行中，被告先就被訴事實為有罪之
陳述，經檢察官聲請改依協商程序而為判決，本院裁定改行協商
程序，判決如下：
    主  文
張宏仁犯侮辱公務員罪，處拘役貳拾日，如易科罰金，以新臺幣
壹仟元折算壹日。
    事實及理由
一、本件犯罪事實及證據，除證據部分補充「被告張宏仁於民國
    111年7月19日本院準備、協商程序時之自白（本院卷第45頁
    、第56頁）」外，其餘均引用檢察官起訴書之記載（如附件
    ）。
二、本件經檢察官與被告於審判外達成協商之合意，且被告已認
    罪，其合意內容如主文所示。經查，上開協商合意並無刑事
    訴訟法第455條之4第1項所列情形之一，檢察官既聲請改依
    協商程序而為判決，本院爰不經言詞辯論，於協商合意範圍
    內為協商判決。
三、應適用之法條：刑事訴訟法第455條之2第1項、第455條之4
    第2項、第455條之8、第454條第2項，刑法第140條前段、第
    41條第1項前段，刑法施行法第1條之1第1項。
四、附記事項
　　被告雖前於110年至111年間（即5年內）有傷害案件，經法
    院論罪科刑、執行完畢之科刑紀錄，有臺灣高等法院被告前
    案紀錄表在卷可憑（本院卷第13至26頁），然本案檢察官就
    被告是否構成累犯之事實及應否加重其刑之相關事項，均未
    主張及具體指出證明方法，考量檢察官比法院更貼近被告前
    案之執行情形，累犯是否因犯罪刑罰反應力薄弱，需要延長
    矯正期間而加重其刑，應尊重檢察官意見，本院自無加以審
    究有無依刑法第47條第1項規定必加重其最低法定本刑之必
    要（參照大法庭110年度台上大字第5660號刑事裁定意旨）
    。
五、本判決除有刑事訴訟法第455條之4第1項第1款、第2款、第4
    款、第6款、第7款所定情形之一，或違反同條第2項之規定
    者外，檢察官與被告均不得上訴。
六、如有前項得上訴之情形，得自收受判決送達之日起20日內，
    向本院提出上訴書狀，上訴於第二審法院。
本案經檢察官邱亦麟提起公訴，檢察官洪清秀到庭執行職務。
中　　華　　民　　國　　111 　年　　7 　　月　　29　　日
                  刑事第二庭  法　官  姚亞儒
以上正本證明與原本無異。
本判決不得上訴。但有刑事訴訟法第455條之4第1項第1款、第2
款、第4款、第6款、第7款所定情形，或協商判決違反同條第2項
之規定者，如不服本判決，應於收受送達後20日內向本院提出上
訴書狀，並應敘述具體理由；其未敘述上訴理由者，應於上訴期
間屆滿後20日內向本院補提理由書（均須按他造當事人之人數附
繕本）。「切勿逕送上級法院」。被害人對於本判決如有不服，
請書具不服之理由狀，請求檢察官上訴，其上訴期間之計算係以
檢察官收受判決正本之日期為準。　　
                              書記官  楊姿敏　　
中　　華　　民　　國　　111 　年　　7 　　月　　29　　日
附錄本案所犯法條全文
中華民國刑法第140條
於公務員依法執行職務時，當場侮辱或對於其依法執行之職務公
然侮辱者，處1年以下有期徒刑、拘役或10萬元以下罰金。
附件：
臺灣臺東地方檢察署檢察官起訴書
                                     111年度偵字第1860號
　　被　　　告　張宏仁　男　45歲（民國00年00月00日生）
　　　　　　　　　　　　住臺東縣○○市○○路00巷00號
　　　　　　　　　　　　國民身分證統一編號：Z000000000號
上列被告因妨害公務案件，業經偵查終結，認應提起公訴，茲將
犯罪事實及證據並所犯法條分敘如下：
　　　　犯罪事實
一、張宏仁於民國111年4月22日14時13分許，騎乘車牌號碼000-
    000號普通重型機車，行經臺東縣臺東市文山路38巷與豐盛
    路26巷口處時，因交通違規為警攔檢盤查發覺為毒品調驗人
    口，張宏仁明知警員黃財源、李奕德2人為依法執行職務之
    公務員，竟基於侮辱公務員之犯意，朝其等辱罵「幹你娘機
    掰」（所涉公然侮辱罪嫌部分，未據告訴）等語，足以貶損
    公務員人格。
二、案經臺東縣警察局臺東分局報告偵辦。
　　　　證據並所犯法條
一、證據清單及待證事實：
編號 證據名稱 待證事實 1 被告張宏仁於警詢及偵查中之供述 坦承有於上開時、地，辱罵上開警員「幹你娘機掰」等語之事實。 2 職務報告、密錄器譯文、本署檢察官強制到場許可書、勘驗筆錄、臺東縣警察局舉發違反道路交通管理事件通知單、車輛詳細資料報表各1份及密錄器光碟1片、密錄器翻拍照片6張 證明被告有於上揭時、地，向上開員警辱罵「幹你娘機掰」等語之事實。 
二、核被告所為，係犯刑法第140條第1項之侮辱公務員罪嫌。
三、依刑事訴訟法第251條第1項提起公訴。
　  此　致
臺灣臺東地方法院
中　　華　　民　　國　 111　　年　　5 　　月　　22　　日
　　　　　　　　　　　　　　　檢　察　官  邱亦麟
本件正本證明與原本無異
中　　華　　民　　國　 111　　年　  6 　　月　　 1　  日
                              書  記  官  陳維崗  
附錄本案所犯法條全文
中華民國刑法第140條
於公務員依法執行職務時，當場侮辱或對於其依法執行之職務公
然侮辱者，處 6 月以下有期徒刑、拘役或 3 千元以下罰金。
對於公署公然侮辱者，亦同。